臺灣高雄地方法院刑事判決　　　　　　99年度審訴字第3647號
公　訴　人　臺灣高雄地方法院檢察署檢察官
被　　　告　陳金鳳
上列被告因毒品危害防制條例案件，經檢察官提起公訴（99年度
毒偵字第4804號），嗣本院訊問被告後，因被告就其被訴事實為
有罪之陳述，經詢問被告及檢察官之意見後，合議庭裁定由受命
法官依簡式審判程序獨任審理，並判決如下：
    主  文
陳金鳳施用第一級毒品，累犯，處有期徒刑拾壹月。扣案之注射
針筒貳支，均沒收。
    事  實
一、陳金鳳前於民國87年間因施用毒品案件，經本院以87年度毒
    聲字第2807號裁定令入勒戒處所施以觀察、勒戒後，認無繼
    續施用毒品傾向，於87年10月22日執行完畢，由臺灣高雄地
    方法院檢察署檢察官以87年度偵字第23130 號為不起訴處分
    確定；再因施用毒品案件，經本院以87年度毒聲字第4162號
    裁定令入勒戒處所施以觀察、勒戒，認無繼續施用毒品傾向
    ，於87年12月15日執行完畢，由臺灣高雄地方法院檢察署檢
    察官以87年度偵字第26683 號為不起訴處分確定；嗣因施用
    毒品案件，經本院以91年度毒聲字第5762號裁定令入戒治處
    所施以強制戒治，同案經以91年度訴字第2692號判決判處有
    期徒刑10月確定，於94年6 月19日縮刑期滿執行完畢；再因
    施用毒品案件，經本院以97年度審訴字第896 號判決判處有
    期徒刑10月確定，於98年4 月13日縮刑期滿執行完畢。詎不
    知悔改，基於施用第一級毒品之犯意，於99年5 月5日21 時
    10分許回溯72小時內某時，在不詳地點，以針筒注射方式，
    施用第一級毒品海洛因1次。嗣於99年5月5日20時40分許，
    為警在高雄縣鳳山市（現改制為高雄市鳳山區○○○路383
    號前查獲，扣得注射針筒2支。
二、案經高雄縣政府（現改制為高雄市）警察局鳳山分局報告臺
    灣高雄地方法院檢察署檢察官偵查起訴。
    理  由
一、本件被告陳金鳳所犯為死刑、無期徒刑、最輕本刑為3年以
    上有期徒刑以外之罪，其於審判程序中就被訴事實為有罪之
    陳述，經本院告知簡式審判程序之旨，並聽取當事人意見後
    ，認宜進行簡式審判程序，爰依刑事訴訟法第273條之1第1
    項規定，裁定進行簡式審判程序，合先敘明。又簡式審判程
    序之證據調查，依刑事訴訟法第273條之2規定，不受同法第
    159條第1項審判外陳述排除之限制，再被告對於卷內之各項
    證據亦不爭執證據能力（本院卷第65頁背面、第64頁），故
    卷內所列之各項證據，自得作為證據，先予敘明。
二、前揭事實，業據被告陳金鳳於警詢及本院審理中坦承不諱；
    其為警查獲時所採尿液經送檢驗結果（檢體編號：119），
    確呈嗎啡、可待因之陽性反應，此有高雄縣（現改制為高雄
    市）政府警察局鳳山分局偵辦毒品案件嫌疑人尿液採集編號
    對照表、臺灣檢驗科技股份有限公司濫用藥物檢驗報告各1
    份（參偵卷第8至9頁）在卷可稽，復有扣案之注射針筒2支
    等物可資佐憑。綜上所述，被告上開任意性之自白既有前揭
    證據可佐，核與事實相符，自得採為論罪科刑之依據。又被
    告有犯罪事實欄所載之犯罪前科及執行情形，有臺灣高等法
    院被告前案紀錄表1份在卷可稽，是本案事證已臻明確，被
    告犯行洵堪認定。
三、按毒品危害防制條例於92年7月9日修正公布，自93年1月9日
    施行，其中第20條、第23條將施用毒品之刑事處遇程序程序
    ，區分為「初犯」及「5年內再犯」、「5年後再犯」。依其
    立法理由之說明：「初犯」，經觀察、勒戒或強制戒治後，
    應為不起訴處分或不付審理之裁定；經觀察、勒戒或強制戒
    治執行完畢釋放後，「5年內再犯」者，因其再犯率甚高，
    原實施之觀察、勒戒及強制戒治既已無法收其實效，爰依法
    追訴或裁定交付審理。至於經觀察、勒戒或強制戒治執行完
    畢釋放後，「5年後再犯」者，前所實施之觀察、勒戒或強
    制戒治已足以遮斷其施用毒品之毒癮，為期自新及協助其斷
    除毒癮，仍適用「初犯」規定，先經觀察、勒戒或強制戒治
    之程序。從而依修正後之規定，僅限於「初犯」及「5年後
    再犯」2種情形，始應先經觀察、勒戒或強制戒治程序。倘
    被告於5年內已再犯，經依法追訴處罰，縱其第3次（或第3
    次以上）再度施用毒品之時間，在初犯經觀察、勒戒或強制
    戒治執行完畢釋放5年以後，已不合於「5年後再犯」之規定
    ，且因已於「5年內再犯」，顯見其再犯率甚高，原實施觀
    察、勒戒或強制戒治，已無法收其實效，即應依該條例第10
    條處罰（最高法院95年5月9日第7次刑事庭會議決議參照）
    。本件被告前因施用毒品案件，經送觀察、勒戒，於87年12
    月15日執行完畢，嗣因施用毒品案件，經本院以91年度訴字
    第2692號判決判處有期徒刑10月確定，甫於94年6月19日縮
    刑期滿執行完畢出監，有臺灣高等法院被告前案紀錄表1份
    在卷可按，故被告於前述觀察勒戒執行完畢釋放後，5年內
    再犯上開施用毒品罪，並經判決確定，則其再度犯本件施用
    毒品犯行，雖距前述觀察勒戒執行完畢釋放後已逾5年，揆
    諸前開說明，仍應依法論科。
四、核被告陳金鳳所為，係犯毒品危害防制條例第10條第1項之
    施用第一級毒品罪。被告因施用而持有海洛因之低度行為，
    應為施用之高度行為所吸收，不另論罪。又被告有犯罪事實
    欄所載之犯罪前科及執行情形，有臺灣高等法院被告前案紀
    錄表1份在卷可查，其於上開有期徒刑執行完畢後5年內，故
    意再犯本件有期徒刑以上之罪，為累犯，爰依刑法第47條第
    1項之規定加重其刑。審酌被告歷經觀察勒戒、強制戒治，
    然仍未戒除毒癮，且有多次施用毒品前科，經科刑服刑之後
    ，又再犯本件，足見其對毒品依賴甚深，且其意志不堅，復
    未能因此心生警惕，故量刑不宜過低，惟念其施用毒品之行
    為，究屬戕害自己身心，尚未危害他人，且於本院審理中已
    坦承犯行，犯罪後態度良好等一切情狀，量處如主文所示之
    刑，以示懲儆。
五、扣案之注射針筒2 支，均為被告所有並供被告預備施用毒品
    之用，此業據被告供陳在卷，爰均依刑法第38條第1項第2款
    之規定宣告沒收。
據上論斷，應依刑事訴訟法第273條之1第1項、第299條第1 項前
段，毒品危害防制條例第10條第1項，刑法第11條前段、第38 條
第1項第2款，第47條第1項判決如主文。
本案經檢察官李英霆到庭執行職務。
中    華    民    國    100    年    3    月    31    日
                  刑事第十庭   法  官  張  震
以上正本證明與原本無異。
如不服本判決應於收受判決後10日內向本院提出上訴書狀，並應
敘述具體理由。其未敘述上訴理由者，應於上訴期間屆滿後20日
內向本院補提理由書(均須按他造當事人之人數附繕本)「切勿逕
送上級法院」。
中    華    民    國    100    年    3    月    31    日
                               書記官  邱家銘
附錄本判決論罪科刑之法條：
毒品危害防制條例第10條第1項
施用第一級毒品者，處6月以上5年以下有期徒刑。